臺灣高等法院刑事判決　　　　　　　 100年度上易字第1185號
上　訴　人
即　被　告　任湧吉
上列上訴人因違反毒品危害防制條例案件，不服臺灣臺北地方法
院100年度易字第689號，中華民國100年4月15日第一審判決（起
訴案號：臺灣臺北地方法院檢察署100年度毒偵字第252號），提
起上訴，本院判決如下：
    主  文
上訴駁回。
    理  由
一、按不服地方法院之第一審判決而上訴者，應向管轄第二審之
    高等法院為之。提起第二審之上訴，其上訴書狀應敘述具體
    理由，為第二審上訴必備之程式，此觀諸民國96年7月4日修
    正公布刑事訴訟法第361條第2項之規定甚明。倘上訴理由之
    敘述未合乎具體之要求者，其上訴即屬同法第362條前段所
    定「上訴不合法律上之程式」，第二審法院應依同法第367
    條前段規定，以判決駁回之。又第二審上訴之目的，既在於
    請求撤銷、變更第一審不當或違法之判決，以實現個案之救
    濟，則所謂「具體理由」，自應就原判決如何足以撤銷、如
    何應予變更之「事實上」或「法律上」之具體根據，本於確
    實之訴訟資料暨原因事實之所出，逐一敘述、記載，必已具
    體指出原判決事實認定之所憑有如何之錯誤（如原判決所採
    之證據如何不具證據能力、所為證明力之判斷如何違背經驗
    、論理法則等），法律之適用（尤其實體法）有如何之違誤
    ，形式上足以動搖原判決使之成為不當或違法而得改判之事
    由，始屬合法。上訴理由之敘述，應先合乎具體之要求，始
    有所敘述可取與否之實體審理與判斷之問題。是上訴人之上
    訴書狀雖敘述上訴理由，但僅泛言原判決認定事實錯誤、違
    背法令、量刑失之過重或輕縱等情詞，而未依上揭意旨指出
    具體事由，或形式上雖已指出具體事由，然該等事由縱使屬
    實，亦不足以認為原判決有何不當或違法（如對不具有調查
    必要性之證據，法院未依聲請調查亦未說明理由，或援用證
    據不當，但除去該證據仍應為同一事實之認定），或其所陳
    之事由，與訴訟資料所載不相適合，或所指摘原判決之「不
    當」或「違法」根本不存在者，均應認其實質上並未符合具
    體之要件，庶符節制濫行上訴之立法意旨。是以上訴人之上
    訴書狀或補提之上訴理由書，雖有敘述上訴理由，惟並未具
    體敘述第一審判決有上述違法、不當情形，即與未敘述具體
    理由無異，其所為上訴，即不符合上訴之法定要件。
二、經查：本件原審以上訴人即被告任湧吉（下稱被告）於原審
    審理時對本件犯罪事實均坦承不諱，經警方採集被告之尿液
    檢體，送請臺灣尖端先進生技醫藥股份有限公司檢驗結果，
    確呈安非他命、甲基安非他命陽性反應，此有該公司出具之
    濫用藥物檢驗報告及尿液檢體委驗單各1份附卷可憑，又查
    獲疑似毒品之白色透明晶體2包，經檢驗結果確含有甲基安
    非他命成分（總淨重1.30公克、驗餘淨重1.28公克），此有
    臺北市政府警察局鑑驗通知書在卷可稽，復有扣案之吸食器
    1組可資佐證，認定被告基於施用第二級毒品之犯意，於民
    國100年1月12日凌晨3時30分許，在臺北市大安區市○○道
    與延吉街之地下停車場廁所內，以打火機燒烤吸食器後吸聞
    之方式，施用第二級毒品甲基安非他命，論被告犯施用第二
    級毒品罪，且被告前因竊盜、毀損、違反毒品危害防制條例
    案件，分別經法院判處有期徒刑10月、3月、6月確定，並經
    法院裁定應執行有期徒刑1年6月，嗣於99年7月9日縮短刑期
    執行完畢，被告所犯本案構成累犯，而判處有期徒刑7月。
    另扣案之甲基安非他命2包（總淨重1.30公克、驗餘淨重1.2
    8公克），為查獲之第二級毒品，應依毒品危害防制條例第1
    8條第1項前段規定均予沒收銷燬之（至因鑑驗耗盡之毒品即
    無庸宣告沒收銷燬）。又上開甲基安非他命毒品之包裝袋2
    只，乃被告所有供保存毒品以利施用所用之物，且得與毒品
    分開秤重，非不得與毒品分離；及扣案之吸食器1組，為被
    告所有供施用毒品所用之物，爰均依刑法第38條第1項第2款
    規定，併予宣告沒收。原審已詳敘其憑以認定之證據及理由
    ，並無違背證據法則，而原判決依其確認之事實而為法律之
    適用，俱無違誤。又原審就如何量定被告宣告刑之理由，業
    已審酌被告施用毒品，足以戕害其身心，滋生其他犯罪，惡
    化社會治安，且被告前有多次施用毒品之前科（已有3次因
    施用第二級毒品各被判處有期徒刑6月之紀錄），經觀察、
    勒戒及多次判刑後，猶不知戒絕毒癮，仍再度施用毒品，顯
    見其戒毒之意志薄弱，自制力不佳，應有入監矯治之必要；
    惟另念及被告施用毒品主要鬩牆害自己身心健康，犯後已坦
    承犯行之態度，暨其犯罪動機、素行非佳，大學畢業教育程
    度、生活狀況等行為人之責任基礎，斟酌刑法第57條所列各
    種情狀而為刑之量定，並定其應執行之刑，並未逾越職權或
    違反比例原則，亦無其他失出或失入之違法或失當之處。
三、被告不服原審判決，提起上訴，理由略以：被告於原審開庭
    時，對於犯行坦承不諱，並請求判處可易科罰金之有期徒刑
    6月，原審量刑過重云云。按量刑之輕重，乃實體法上賦予
    法院得為自由裁量之事項，倘已斟酌刑法第57條各款所列情
    狀，而未逾越法定刑度，或濫用其權限，即不能任意指為違
    法。原審業已考量被告犯後坦承犯行，具有悔過之意，考量
    刑法第57條各項情況，原審在適法範圍內行使裁量權，核無
    違法或不當，且被告前已有多次施用毒品犯行，其中已有3
    次犯行業經法院各量處有期徒刑6月（臺灣士林地方法院96
    年度易字第713號、96年度易字第1755號刑事判決及臺灣臺
    北地方法院97年度簡字第369號刑事判決），此有本院被告
    前案紀錄表在卷可證，而法院雖可參酌被告於審理時對於量
    刑之意見，然並不受其意見拘束，原審之量處有期徒刑7月
    ，實屬從輕量刑，尚難謂過重。原審已詳敘認定被告犯罪事
    實所憑證據及適用刑罰法律之理由，被告之上開上訴理由顯
    非依據卷內既有訴訟資料或提出新事證，指摘或表明第一審
    判決關於認定事實、適用法律及量刑等事項，究竟有何違法
    或不當之具體情形。依上開說明，本件被告提起之上訴，顯
    無具體理由而不合法定程式應予駁回，並不經言詞辯論為之
    。
據上論斷，應依刑事訴訟法第367條前段、第372條，判決如主文
。
中    華    民    國   100    年    5     月    31    日
                  刑事第十庭  審判長法  官  宋  祺
                                    法  官  高玉舜
                                    法  官  陳明珠
以上正本證明與原本無異。
不得上訴。
                                    書記官  胡勤義
中    華    民    國  100    年     6     月     1    日